【裁判字號】    92,交抗,536
【裁判日期】    920610
【裁判案由】    違反道路交通管理處罰條例
【裁判全文】
臺灣高等法院交通事件裁定                        九十二年度交抗字第五三六號
    抗  告  人
    即受處分人  甲○○
                          （
右抗告人因違反道路交通管理處罰條例案件，不服臺灣板橋地方法院，中華民國九十
二年五月六日所為裁定（九十二年度交聲字第六九七號），提起抗告，本院裁定如左
：
    主  文
抗告駁回。
    理  由
一、抗告意旨略以：抗告人即處分人甲○○係紅燈右轉，並非闖紅燈，應依道路交通
    管理處罰條例第四十八條規定處罰；又縱依同法第五十三條、第六十三條加以處
    罰，惟依道路交通管理處罰條例第六十三條規定，應記違規點數一點，並非三點
    ，為此提起抗告云云。
二、按汽車駕駛人，行經有燈光號誌管制之交岔路口闖紅燈者，處一千八百元以上三
    千六百元以下（原條文為銀元六百元以上一千二百元以下）罰鍰；汽車駕駛人，
    違反本條例第五十三條者，除依原條款處罰鍰外，並予記違規點數三點，九十年
    一月十七日修正前道路交通管理處罰條例第五十三條、第六十三條第一項第三款
    分別定有明文。
三、本件抗告人於民國八十九年七月十四日一時十分，駕駛其所有車牌號碼為ＡＹＵ
    ─一七０號重機車，行經臺北市○○路○段與敦化南路口，遇紅燈仍違規右轉，
    遭臺北市政府警察局大安分局執勤員警以北市警交大字第ＡＡＵ０二九四九二號
    舉發違反道路交通管理事件通知單當場舉發並經抗告人於通知單上簽認無訛，嗣
    抗告人未依通知單之應到案日期（八十九年七月三十日前）前到案處理，而經交
    通部公路總局臺北區監理所板橋監理站於九十二年三月十七日以板監違字第裁四
    一─ＡＡＵ０二九四九二號裁決書逕行裁決，處抗告人罰鍰三千六百元，並記違
    規點數三點之事實，有上開通知單及裁決書各一份在卷可憑。
四、經查，前開抗告人交通違規之事實，有前開臺北市政府警察局北市警交大字第Ａ
    ＡＵ０二九四九二號舉發違反道路交通管理事件通知單及交通部公路總局臺北區
    監理所板橋監理站板監違字第裁四一─ＡＡＵ０二九四九二號裁決書各一份在卷
    可憑。又汽車駕駛人在無箭頭導向燈號狀況下，紅燈左轉或右轉，即屬闖紅燈（
    參照司法院於七十年六月二十二日七０院台廳字第０三六一三號函示），是本件
    事證明確，抗告人有前揭違規行為足堪認定。次查，修正前之道路交通管理處罰
    條例第六十三條第一項第三款明文規定「違反第三十五條第一項、第四十三條、
    第五十三條或第五十四條者，各記違規點數三點」，是抗告人既然違反修正前道
    路交通管理處罰條例第五十三條之規定，自應依同法第六十三條第一項第三款規
    定，記違規點數三點，抗告人辯稱應記違規點數一點云云，顯有誤解。末查，抗
    告人上開違規行為後，道路交通管理處罰條例第五十三條、第六十三條第一項第
    三款業於九十年一月十七日修正公布，於同年六月一日起施行，類推適用刑法第
    二條第一項但書之規定，比較新舊法結果，以修正前之規定有利於抗告人，自應
    適用舊法即修正前之道路交通管理處罰條例第五十三條、第六十三條第一項第三
    款。
五、綜上所述，抗告人既於前開時地有遇紅燈仍違規右轉之闖紅燈行為，自應依修正
    前之道路交通管理處罰條例第五十三條、第六十三條第一項第三款規定加以裁罰
    。原裁定依法裁處，經核尚無違誤。抗告人仍執前詞，空言否認犯罪，指摘原裁
    定不當，惟其所辯均不足採，如前所述，其抗告既無理由，應予駁回。
據上論結，應依道路交通案件處理辦法第二十六條，道路交通管理處罰條例第八十九
條、刑事訴訟法第四百十二條，裁定如主文。
中      華      民      國    九十二    年      六      月       十     日
                              臺灣高等法院交通法庭
                                  審判長法  官  溫  耀  源
                                        法  官  吳      燦
                                        法  官  何  菁  莪
右正本證明與原本無異。
不得再抗告。
                                        書記官  陳  菊  珍
中      華      民      國    九十二    年      六      月    二十三    日


司法院資訊處製作；財團法人民間司法改革基金會備份。
